【裁判字號】    91,簡上,129
【裁判日期】    920414
【裁判案由】    竊盜
【裁判全文】
臺灣桃園地方法院刑事判決                        九十一年度簡上字第一二九號
    上  訴  人
    即  被  告  乙○○
右上訴人因竊盜案件，不服本院桃園簡易庭九十一年度桃簡字第二四八號，中華民國
九十一年五月十七日第一審判決（聲請簡易判決處刑案號：臺灣桃園地方法院檢察署
九十一年度偵字第二六五○號），提起上訴，本院判決如左：
    主  文
上訴駁回。
    事  實
一、乙○○意圖為自己不法之所有，於民國九十年十一月間某日，在臺北縣樹林市樹
    林調車場處停車棚內，以自備足以為兇器使用之一字型螺絲起子一支，竊取停放
    於該處甲○○○所有車號ＷＯＥ–四五○號輕型機車之車牌一面，裝置於乙○○
    所有已報廢之引擎號碼Ｅ○三四四○三號輕型機車上，嗣於九十一年一月二十二
    日十四時十分許，乙○○騎乘上開其所有並懸掛上揭ＷＯＥ–四五○號車牌之機
    車，行經桃園縣桃園市○○路七四○號巷口處時為警查獲。
二、案經桃園縣警察局移送臺灣桃園地方法院檢察署檢察官偵查聲請簡易判決處刑。
        理  由
一、訊據上訴人即被告乙○○固承認有於右揭時、地偷竊取得甲○○○所有車號ＷＯ
    Ｅ–四五○號輕型機車之車牌一面並懸掛於其所有已報廢引擎號碼Ｅ○三四四○
    三號之輕型機車上之事實，惟矢口否認其係以自備足以為兇器使用之一字型螺絲
    起子一支為工具，並辯稱：眾所皆知，栓緊機車牌照之螺絲均為六角螺絲，須用
    開口或內六角小板手方能拆卸，並非以「足以為兇器之一字型螺絲起子」所能為
    ，另因被害人甲○○○所有車號ＷＯＥ–四五○號之輕型機車佈滿塵土，形同廢
    棄，且車主稱該車因老舊而故障停用半年以上，被告見狀一時糊塗，才誤拆其物
    使用，此無知之舉，本想廢物利用，卻誤蹈法網，造成遺憾，原判決有明顯加重
    罪刑之情形等語。經查，被害人甲○○○於本院審判時業已到庭指稱其所有之上
    開機車放置該處已很久等語（見本院九十二年三月三十一日審判筆錄）；而被告
    於偵查時並已坦承：「（問：ＷＯＥ–四五○號之機車車牌何來？）該機車棄置
    於我工作場所附近（樹林市調車場之停車棚內）。因我原先之機車已報廢，沒有
    車牌，我看到該ＷＯＥ–四五○之車牌置於該處廢棄多時，故我取下裝在我自己
    的車上，該機車丟置該處已有半年多。」、「（問：如何拔車牌？）我使用螺絲
    起子（一字起子）用力一撬即撬下來。」、「（問：廢棄之機車上有貼「報廢」
    之標籤？）沒有。」等語附卷可稽（見偵卷第十八見頁背面、第十九頁正面），
    參以被害人所有之車牌號碼ＷＯＥ–四五○號輕型機車原始發照日期為八十年四
    月十七日，有車籍作業系統一紙在卷可稽（見偵卷第十一頁），距被告偷竊車牌
    之九十一年十一月間某日，已長達十一年半，如此老舊之機車，再經放置多時，
    則其上鎖緊車牌之螺絲，按理實大有可能生銹鬆動，而可經由一字型螺絲起子加
    以撬開取下，另上開被害人所有之機車雖甚老舊且放置多時，惟依一般生活經驗
    任何物品即便外觀老舊、布滿灰塵，亦不得即據以推論必定是他人廢棄之物，況
    被告既已自承上開被害人所有之機車係停放在其工作地點附近之調車場之停車棚
    內，而非丟棄在其他廢棄物之堆置場內，又無何報廢之標籤黏貼其上，是更不能
    逕以認為係他人廢棄之物，故被告上開偵查中之自白，應與事實相符，而其於本
    院審理時所為之翻異之詞，則無足採。又被告雖另辯以其因受長時間之偵訊，故
    於偵查時精神不好而隨便回答問題等語。惟查，被告係自九十一年一月二十二日
    下午三時經警偵訊；嗣移送檢察官複訊時，為當日晚間九時五分，此有其警訊筆
    錄、偵查筆錄之時間記載在卷可按，以一般身體狀況無特殊問題之成年人而言，
    歷經上開偵訊及等待偵訊之時間，實難認已至不堪負荷之程度而致於受訊時胡言
    亂語；再被告既為一智識正常之成年人，亦難認其無法分辨「一字型螺絲起子」
    與「扳手」之不同而有誤指之可能，是被告所為其上開偵查時所言不實之抗辯，
    本院認亦無足採。此外，並有被害人甲○○○之指訴及其所提之機車異動登記書
    在卷可稽及贓物領據乙紙、照片一張、查詢車牌認可資料一張、車籍作業系統查
    詢認可資料二張、車牌尋獲電腦輸入單一張附卷足憑（見偵卷第八頁至第十三頁
    ）。從而本件事證明確，被告犯行堪以認定，應予依法論科。
二、按被告乙○○行竊時所攜帶使用之上開一字型螺絲起子一把，客觀上足以對人之
    生命、身體、安全構成威脅，足供為兇器使用，是被告在竊盜現場持以行竊，為
    保護他人身體免受攻擊之危險，應以攜帶兇器竊盜論處（最高法院七十四年三月
    十九日刑庭總會決議參照）。故核被告所為，係犯刑法第三百二十一條第一項第
    三款之攜帶兇器加重竊盜罪。原審以被告罪證明確，適用刑法第三百二十一條第
    一項第三款、第四十一條第一項前段，罰金罰鍰提高標準條例第二條，並審酌被
    告之素行，犯罪之動機、所竊物品價值及犯罪後態度等一切情狀，量處有期徒刑
    陸月，並諭知易科罰金之折算標準；另審酌被告未曾受有期徒刑以上刑之宣告，
    而認上開所宣告之刑以暫不執行為當，而併予宣告緩刑三年；至被告所持以行竊
    用之上開一字型螺絲起子一支，原審審酌因並未扣案，為免執行困難，故不予宣
    告沒收等，其認事用法均無違誤，量刑亦屬妥適，應予維持。被告徒執前詞，指
    摘原判決不當，為無理由，應予駁回。
據上論斷，應依刑事訴訟法第四百五十五條之一第三項、第三百六十八條，判決如主
文。
本案經檢察官林秀敏到庭執行職務。
中      華      民      國    九十二    年    四    月     十四       日
                                     臺灣桃園地方法院刑事第二庭
                                         審判長法  官   徐  培  元
                                               法  官   林  恆  吉
                                               法  官   張  震  武
右正本證明與原本無異。
不得上訴。
                                               書記官   賴  玉  真
中        華        民        國   九十二   年   四   月    十七    日


司法院資訊處製作；財團法人民間司法改革基金會備份。
